臺灣高等法院刑事判決
111年度侵上訴字第91號
上  訴  人  臺灣桃園地方檢察署檢察官  
被      告  代號0000-000000A（真實姓名、年籍均詳卷）
指定辯護人  楊敏宏律師(義辯)              
上列上訴人因被告家暴妨害性自主案件，不服臺灣桃園地方法院
109年度侵訴字第52號，中華民國111年2月16日第一審判決（起
訴案號：臺灣桃園地方檢察署107年度偵續一字第3號），提起上
訴，本院判決如下：
    主  文
原判決關於0000-000000A被訴於民國104年間某日成年人故意對
少年犯強制性交無罪部分撤銷。
0000-000000A成年人故意對少年犯強制性交罪，處有期徒刑肆年
陸月。
其他上訴駁回。
    事  實
一、代號0000-000000A（真實姓名、年籍均詳卷）係成年人，為
    女子代號0000-000000（民國00年00月生，下稱A女）之祖父
    ，兩人為直系血親，彼此間具有家庭暴力防治法第3條第3款
    所定家庭成員關係。0000-000000A平日與A女同住於桃園市
    某處（住址詳卷），於104年暑假之不詳時間內，明知A女為
    14歲以上未滿18歲之少年，無視於自身與A女為祖孫關係，
    為逞己性慾，竟罔顧人倫，基於強制性交之犯意，在前揭住
    處1樓房間內，強行脫去A女之褲子及內褲，A女見狀欲呼救
    ，竟不顧A女反抗，一手摀住A女嘴巴，另一手掐住A女脖子
    ，並以生殖器插入A女陰道，以此方式對A女為強制性交1次
    。
二、案經A女、A女母親即代號0000-000000B（下稱B女，真實姓
    名、年籍均詳卷）訴由桃園市政府警察局婦幼警察隊報告臺
    灣桃園地方檢察署檢察官偵查起訴。
    理  由
甲、有罪部分（即撤銷改判部分）
壹、證據能力
一、按被告以外之人於審判外之言詞或書面陳述，除法律有規定
    者外，不得作為證據；又被告以外之人於審判外之陳述，雖
    不符合同法第159 條之1 至第159 條之4 之規定，但經當事
    人於審判程序同意作為證據，法院審酌該言詞陳述或書面陳
    述作成時之情況，認為適當者，亦得為證據，當事人、代理
    人或辯護人於法院調查證據時，知有第159條第1項不得為證
    據之情形，而未於言詞辯論終結前聲明異議者，視為有前項
    之同意，刑事訴訟法第159 條第1 項及第159 條之5 分別定
    有明文。本案當事人及辯護人就本判決所引用下列各項被告
    以外之人於審判外之陳述，於本院審理時均表示同意作為證
    據使用，且迄至言詞辯論終結前均未聲明異議，經本院審酌
    該等證據之做成情況，核無違法取證或其他瑕疵，認均適為
    本案認定事實之依據，依刑事訴訟法第159條之5規定，有證
    據能力。
二、其餘認定本案犯罪事實之非供述證據，查無違反法定程序取
    得之情，依刑事訴訟法第158條之4規定反面解釋，亦具證據
    能力。
貳、實體方面
一、訊據被告堅決否認有何成年人故意對少年為強制性交之犯行
    ，辯稱：伊在104年間沒有脫告訴人A女之内褲及外褲云云。
    其辯護人為其辯護稱：告訴人A女就性侵時間點是否為104年
    暑假或清明節，有很明顯錯誤，也與證人即A女國中輔導老
    師代號0000-000000H(下稱H女，真實姓名、年籍均詳卷）及
    B女證述矛盾，且關於性侵地點，也有不一。另就心理諮商
    師王○○出具之心理諮商報告雖載明告訴人A女有創傷壓力，
    但王○○之判斷只憑告訴人單方面陳述，並無對告訴人A女姊
    姊或媽媽確認，這樣的諮商報告有重大疑義云云。惟查：
  ㈠被告為成年人，與告訴人A女為祖孫關係，於104年間與告訴
    人A女同住，且明知告訴人A女於上開期間內係14歲以上未滿
    18歲之少年之事實，為被告自承不諱，且有全戶戶籍資料查
    詢結 果附卷可按（見104年度偵字第23324號偵查卷不公開
    卷第4至5頁），此部分事實，應堪認定。
  ㈡被告確有於前述時、地，對告訴人A女為強制性交之犯行，茲
    分述如下：
　⒈告訴人A女於104年10月13日偵訊時證稱：於104年暑假，被告
    把伊抓到曾祖母房間床上，把伊全身脫光，親伊嘴巴，用生
    殖器插入伊陰道內，伊那時候要呼叫，但是被告用一隻手掐
    著伊脖子，另一隻手把伊嘴巴摀著，後來B女打開門後看到
    伊光著身體，被告褲子拉了一半，B女問伊在幹嘛，就過來
    打伊一巴掌，讓伊流鼻血，伊趕快穿衣服，被告就講了一句
    髒話，B女有講一句「畜生不如」等語（見前揭偵查卷第11
    至12頁）；於原審審理中證稱：升國三的中午，伊跟B女說
    「我不想吃飯，我要煮泡麵」，B女就去煮飯，那時伊被被
    告帶去2樓祖母房間，伊已經不記得當時被告對伊做什麼事
    、被告有無阻止伊對外求救，記得當時B女有發現這件事，
    想不起來B女是怎麼發現的，但B女有說要帶伊去醫院驗傷、
    提告，且當下B女有打電話給告訴人A女外祖母代號0000-000
    000K（下稱K女，真實姓名、年籍均詳卷）等語（見原審卷
    二第203至206、218至220頁）。
  ⒉證人B女於偵查時證稱：伊在104年4月初，在清明節前，發現
    告訴人A女遭性侵，當天告訴人A女說想要煮泡麵吃，伊在樓
    下煮完東西後，上樓叫告訴人A女，但告訴人A女都沒有回應
    ，後來伊就把告訴人A女祖母房間打開，發現被告跟告訴人A
    女兩人都只有脫褲子，被告把生殖器露出，對告訴人A女做
    插入動作，告訴人A女在下面，被告在上面，伊很生氣，衝
    出去打電話給K女，K女說要叫告訴人A女祖母代號0000-0000
    00C(下稱C女）起來，看這件事要怎麼處理，伊等告訴人A女
    出來後，賞了告訴人A女一巴掌等語（見前揭偵查卷第13頁
    ）。
　⒊證人所為之供述證言，受限於個人主觀記憶能力及還原陳述
    能力之差異，本難期證人於警詢時或偵查中，皆能鉅細靡遺
    ，完全供述所經歷之事實內容。倘其自始就本身遭遇之基本
    核心事實，能具體描述，始終如一，並與客觀背景情狀相符
    ，自堪憑採，尚不得以其中有若干齟齬，即認其證詞全然不
    可採信。證人B女證述被告對告訴人A女為強制性交之時間、
    被告及告訴人A女當時是否只脫褲子及掌摑告訴人A女之時點
    固與告訴人A女之證述不一致，然其與告訴人A女均一致證述
    被告以生殖器插入告訴人A女陰道、告訴人B女見聞被告遭告
    訴人性交後，有掌摑告訴人A女巴掌等重要情節，而證人B女
    於偵查中接受詰問時，已距其實際體驗事實後有一段期間，
    而受限於人之記憶能力，對於被告對告訴人A女為強制性交
    之時間、被告及告訴人A女當時是否只脫褲子及掌摑告訴人A
    女之時點與告訴人A女之證述不一，惟其自始就本身遭受之
    基本核心事實，既能具體描述，自堪憑採，尚不得以其中有
    若干齟齬，即認其等證詞全然不可採信。
　⒋又告訴人A女因長期性侵害經驗而有嚴重情緒問題，包括恐懼
    、憂鬱、憤怒、羞愧、自責、無助和無力等多重負向情緒，
    且因過度壓抑強烈的情緒而使情緒處於混亂狀態等情，此有
    桃園市政府家庭暴力暨性侵害防治中心107年11月9日桃家防
    字第1070016729號函檢附之A女心理諮商摘要報告1份在卷可
    參（見107年度偵續一字第3號偵查卷第35至45頁）。
　⒌參以鑑定證人即為告訴人A女進行心理諮商之諮商心理師王○○於本院審理時證稱：告訴人A女一開始陳述是片段，只能陳述被告訴人B女即媽媽拉開後被媽媽打、罵，後來都是片片斷斷，直到第一次不起訴處分，告訴人A女要聲請再議，請其更詳細陳述完整之受害過程，那次可以完整陳述性侵害之過程。對告訴人A女來說最關鍵的經驗是加害人在性侵時掐告訴人A女脖子，摀住告訴人A女嘴巴，讓告訴人A女覺得自己快死掉了，有被加害人殺害之恐懼、致命感受，且告訴人A女在被性侵害中，告訴人B女進到房間救告訴人A女，把告訴人A女拉開，但同時打告訴人A女巴掌，並且辱罵告訴人A女，這讓告訴人A女覺得被性侵害是自己的錯，惡化告訴人A女的羞愧感，讓告訴人A女在事後求助時回憶性侵害經驗會有所遲疑，且家人要求告訴人A女不要告被告，告訴人A女負向情緒更混亂，加上小學時期告訴人A女至少兩次向學校、媽媽求救，那次媽媽不相信，也影響了告訴人A女之創傷反應。告訴人A女在陳述暑假期間被性侵害時，伴隨極端強烈之負向情緒，包括恐懼、恐怖感、傷心等等，因強烈之負向情緒反應。告訴人A女有很多臨床症狀及要處理的議題，當處理的議題和臨床症狀都有進展時，告訴人A女陳述性侵害事件之能力就會提升等語（見本院卷第119至124頁），可認告訴人A女確實已因被告之行為遭受到心理創傷，強烈表現出恐懼、恐怖感、傷心等情緒，情緒反應中最顯著嚴重的部分要屬跟被告的性侵行為有關等情無訛。
　⒍綜合上開證據，佐以被告於警詢時供稱：最後一次幫告訴人A
    女擦藥，是告訴人B女發現告訴人A女在房間、沒穿衣服等語
    （見104年度偵字第23324號偵查卷第7頁），足認被告確有
    於前揭時、地對告訴人A女為強制性交之行為。被告辯稱並
    未對告訴人A女強制性交云云，應屬事後卸責之詞，並不足
    採。　
　㈢辯護人雖辯稱告訴人A女證述遭被告強制性交之時間與證人H
    女或B女所述不合云云。然：
　⒈告訴人A女指述強制性交之時間，雖與證人B女證述之時間不
    一，惟其等就被告以生殖器插入告訴人A女陰道、告訴人B女
    見聞被告對告訴人性交後，有掌摑告訴人A女巴掌等基本核
    心事實，則並無矛盾之處，業如前述。
　⒉而證人H女固於偵查中及原審審理時證稱：查閱個案紀錄後，
    印象中告訴人A女講述在104年4月份遭被告強脫衣服摸重要
    部位等語（見107年度偵續一字第3號偵查卷第19至20頁、原
    審卷二第228至229頁），惟觀諸告訴人A女之○○國中（詳卷
    ）輔導紀錄表內記載：告訴人A女於國小一年級、國中二下
    時被告曾趁無人時脫其衣物，上下其手等語，此有該校輔導
    紀錄表1份(見前揭偵查卷不公開卷第36頁)，顯然證人H女就
    告訴人A女陳述遭被告強脫衣服摸重要部位之時點，應係證
    人H女記憶有誤，實難以此即認告訴人A女就強制性交之時點
    前後證述不一。辯護人前揭所辯，自難為被告有利之認定。
　㈣綜上所述，本案事證明確，被告此部分犯行堪以認定，應依
    法論科。
二、論罪科刑
  ㈠按家庭暴力者，謂家庭成員間實施身體或精神上不法侵害之
    行為；家庭暴力罪者，謂家庭成員間故意實施家庭暴力行為
    而成立其他法律所規定之犯罪，家庭暴力防治法第2條第1款
    、第2款分別定有明文。查被告與告訴人A女於案發期間內為
    同住之祖孫，彼此間係屬家庭暴力防治法第3條第3款所定之
    家庭成員關係。又被告於上開期間內為成年人，並明知告訴
    人A女屬14歲以上未滿18歲之少年等情，是核被告所為，係
    犯兒童及少年福利與權益保障法第112條第1項前段、刑法第
    221條第1項之成年人故意對少年為強制性交罪。檢察官起訴
    書原認被告強制性交所為係犯刑法第222條第1項第2款之加
    重強制性交罪嫌，惟檢察官業於原審審理時更正應適用之法
    條如上，無礙被告防禦權行使及法律適用，本院亦無庸變更
    起訴法條，附此說明。
　㈡被告對告訴人A女犯上開強制性交罪，應依兒童及少年福利與
    權益保障法第112條第1項前段規定，加重其刑。
三、撤銷原判決之理由及科刑審酌事由
  ㈠原審以被告就事實欄部分認被告犯罪嫌疑不足，為無罪之諭
    知，固非無見。惟查，事實欄所示被告強制性交之犯罪事實
    ，除據告訴人A女證述明確外，核與證人B女證述大致相符，
    且有前揭心理諮商摘要報告及鑑定證人王○○於本院審理之證
    述，足資補強，此經本院說明如前，原審未予究明，以被告
    此部分犯罪嫌疑不足，為無罪之判決，尚有違誤。檢察官就
    此部分上訴指摘原審判決不當，為有理由，應由本院就此部
    分予以撤銷改判。
  ㈡爰審酌被告身為告訴人之祖父，不思善盡呵護，反對告訴人A
    女為強制性交犯行，以逞個人性慾，罔顧人倫，造成告訴人
    A女身體、心理極大創傷與陰影，難以抹滅，至今仍然深受
    負面影響，其行為嚴重危害被害人身心健康發展，甚為不該
    ，應嚴予非難，及告訴人A女於本院審理時陳稱：事情已經
    過了很久，伊不想再起訴跑法院，對於法院判決沒有意見等
    語（見本院卷第127頁），暨被告犯罪後始終否認犯行之犯
    後態度，自述國小肄業之智識程度，目前從事抓魚，月收入
    不一定等一切情狀，量處如主文第2項所示之刑，以資懲儆
    。　　
乙、無罪部分（即上訴駁回部分）
壹、公訴意旨另以：被告基於對於未滿14歲之女子為強制猥褻 
    行為之犯意，於告訴人A女就讀國小一年級時(96年時8月1 
    日)起至小學六年級畢業時（102年6月底）為止之期間內，
    以每年至少1次之頻率，在住處內強行對告訴人A女為撫摸 
    胸部、身體、下體之猥褻行為共6次。因認被告此部分所為
    ，係涉犯刑法第224條之1之對未滿14歲女子為強制猥亵罪嫌
    等語。
貳、按犯罪事實應依證據認定之，無證據不得認定犯罪事實；又
    不能證明被告犯罪者，應諭知無罪之判決，刑事訴訟法第15
    4條第2項、第301條第1項分別定有明文。再按認定犯罪事實
    所憑之證據，雖不以直接證據為限，間接證據亦包括在內，
    但無論直接或間接證據，其為訴訟上之證明，須達於通常一
    般人均不致有所懷疑，而得確信其為真實之程度，始得據為
    有罪之認定，倘其證明尚未達到此一程度，而有合理性懷疑
    之存在時，即無從為有罪之認定（最高法院40年度台上字第
    86號、76年度台上字第4986號判決意旨可資參照）。　　
參、公訴意旨認被告涉犯前揭對未滿14歲女子為強制猥亵罪嫌 
    ，無非係以證人即告訴人A女於偵查中之證述、證人即告訴
    人B女、證人C女、K女、H女、證人即A女姊姊代號0000-0000
    00E（下稱E女，真實姓名、年籍均詳卷）、證人即A女弟弟
    （下稱F男，真實姓名、年籍均詳卷）、證人即A女國小五年
    級導師代號0000-000000J（下稱J女， 真實姓名、年籍均詳
    卷）於偵查中之證述、B女與E女於104年7月22日（起訴書誤
    載為7月21日）、同年月27日、同年9月1日、同年月29日之
    往來書信、告訴人A女與E女之Messenger對話紀錄（起訴書
    誤載為Line對話紀錄）、A女國中輔導紀錄、A女與被告住處
    之平面圖及照片、受理疑似性侵害事件驗傷診斷證明書、A
    女於劉○○皮膚科診所之病歷資料、桃園市政府家庭暴力暨性
    侵害防治中心個案摘要報告、憲兵指揮部刑事鑑識中心鑑定
    書等為其主要論據。
肆、訊據被告堅決否認有何加重強制猥褻之犯行，辯稱：因為告
    訴人A女皮膚不好，伊會用藥酒幫忙擦身體等語。經查：
一、告訴人A女雖於偵查中及原審審理中均證稱被告有對其為公
    訴意旨所指之加重強制猥褻之行為，惟：
　㈠告訴人A女於104年10月13日偵訊時證稱：在伊國小一年級時
    ，被告曾脫光伊衣服、褲子，亂摸伊身體胸部、尿尿地方及
    用嘴巴碰伊嘴巴，伊當時有反抗、踢被告，且跑出門外，但
    伊不敢跟其他家人講，直到國小六年級時，老師說月經來還
    是可以跳健康操，伊跟老師說被性侵，後來老師有找女性主
    任來找伊，問經期相關事情，並請社工找伊聊天，被告在國
    小六年級月經來後，就沒有再脫伊衣服、摸胸部及尿尿的地
    方，或用嘴巴親伊嘴巴，從國小一年級到六年級月經來前，
    被告想到就會摸伊，伊不知道共有幾次，亦無法計算頻率，
    被告最後一次摸是在國小六年級開學沒多久等語（見104年
    度偵字第23324號偵查卷第11至12頁）。可知告訴人A女於該
    次偵訊就遭被告強制猥褻之次數，無法明確記憶陳述，亦無
    法確認告訴人A女所指情節、過程及地點，則被告究竟有無
    對告訴人A女強制猥褻、幾次、各次情節如何，均非無疑。
  ㈡而告訴人A女於原審審理中證稱：「（被告除了對妳做了方才
    妳說的性侵這些事情之外【即強制性交部分】，他還有做一
    些有關性意涵的這些行為，讓妳覺得不舒服嗎？）沒有。」
    、「（妳先前在檢察官問妳時，妳有說『被告在妳國小一年
    級到六年級期間，會摸妳胸部或是尿尿的地方』，這件事妳
    還有無印象？）有。」、「（…可是因為先前在地檢署的時
    候，檢察官有問妳，妳自己有說到『被告在國小的期間都會
    摸妳的胸部或尿尿的地方』，這個其實是跟性有關係的行為
    ，所以想要跟妳確認說為什麼一開始我剛剛才問妳的時候，
    妳會說『沒有』，可是再更早之前妳在跟檢察官說的時候，卻
    有說到這件事，是妳剛剛當下忘記了嗎？）對。」、「（妳
    在地檢署跟檢察官說『被告會摸或是親妳胸部、尿尿的地方』
    ，這件事是否實在？）實在的。」、「（國小的老師有曾經
    問過妳說『家裡的人會不會對妳做一些不禮貌的事，或毛手
    毛腳的行為』嗎？）國小老師是有問，可是我有跟他說。」
    、「（妳那時候是如何跟國小老師說的？）老師就問我，我
    就跟老師說有，然後就是怎麼講，就是提到這件事情我都會
    哭。」等語（見原審卷二第208至210、212至213頁）。於交
    互詰問過程中，因檢察官多未以開放性問題設問或令其陳述
    ，僅提供「有、無」「是、否」之選項供告訴人A女選擇回
    答，告訴人A女並未主動詳細敘述關於猥褻之相關情節，僅
    被動肯認偵查中所述係屬實在。
　㈢基此，告訴人A女指訴遭被告強制猥褻之指述，尚非無瑕疵可
    指。
二、再者，告訴人A女雖於偵查及原審審理中均證稱其於國小六
    年級時，曾告知該時導師J女遭性侵一事，惟證人J女於偵查
    中證稱：伊於100年9月1日至102年6月30日擔任告訴人A女的
    級任老師，曾問過告訴人A女是否曾被家人毛手毛腳，或做
    不禮貌的事，但是告訴人A女回答「沒有」，也沒有跟伊提
    過被性侵的遭遇等語（見107年度偵續一字第3號偵查卷第61
    至62頁），此亦與告訴人A女所述不符，則告訴人A女之指訴
    是否屬實，即屬有疑。
三、下列事證尚不足以充分補強告訴人A女此部分之證述：
　㈠關於證人即告訴人A女姊姊E女之證述
　⒈證人E女於警詢時證稱：伊國小五年級或六年級時之冬天或是
    秋天的某日半夜，發現被告正在性侵告訴人A女，當時被告
    在上，告訴人A女在下，但無法確定有無性器插入，伊在早
    上起床後跟之後都有問告訴人A女是否有遭被告性侵，但告
    訴人A女都不肯告訴伊，直到104年，B女寫信給我，伊才知
    道被告又性侵告訴人A女等語（見104年度偵字第23324號偵
    查卷第17至18頁）。
　⒉於偵查中證稱：小時候有一次，伊跟告訴人A女一起睡，有看
    到告訴人A女脫衣服，伊看到被告不知道在擦藥還是幹嘛，
    所以伊聯想到被告在對告訴人A女亂來，但是看到藥後，伊
    就繼續睡覺等語（見105年度偵續字第461號偵查卷第38頁背
    面）。
　⒊於原審審理中證稱：伊沒有看過被告曾經摸告訴人A女身體，
    之前在警詢所證述的那件事，伊後來去問告訴人A女，告訴
    人A女說沒有這件事，伊覺得可能是看錯了等語（見原審卷
    二第240至247頁）。
　⒋依證人E女前開證述之內容，證人E女於警詢時證述見聞被告
    於其國小五年級或六年級之秋冬某日晚間，對告訴人A女為
    強制性交之證述內容，然此並非針對起訴書所載被告於104
    年間對告訴人A女所為強制性交一事。且證人E女於警詢時證
    稱見聞睡在其身旁之告訴人A女遭被告性侵，未曾提及被告
    可能係在替告訴人A女擦藥；然於偵查中卻提及當時有看到
    藥，並稱被告當時也許是在替告訴人A女擦藥；於原審審理
    中又稱向告訴人A女求證後，因告訴人A女表示並無此事，可
    能是看錯了等節，證人E女前後所述反覆不一，其證述之真
    實性，要屬可疑，無從作為不利被告之認定。
  ㈡關於證人即告訴人A女弟弟F男之證述　
  ⒈證人F男於警詢時證稱：伊國小二年級時，某天傍晚吃飯後，
    在3樓的房間，看到被告用手一直摸告訴人A女胸部，是隔著
    衣服摸等語（見104年度偵字第23324號偵查卷第20頁）。
　⒉於105年5月13日偵查中證稱：伊印象中被告沒有幫伊、告訴
    人A女擦過藥水，在伊國小二年級時某天，伊看到被告與告
    訴人A女互摸，被告一直摸告訴人A女，但沒印象告訴人A女
    有無摸被告，當時告訴人A女好像沒有穿衣服，當時被告沒
    有拿藥水等語（見前揭偵查卷第62頁）。
　⒊於106年8月1日偵訊時先證稱：伊沒有看過被告與告訴人A女
    互摸等語，然質以何以與前次偵訊時之證述內容不一致時，
    又改稱：被告確實曾與告訴人A女互摸，但時間、地點已不
    復記憶云云（見105年度偵續字第461號偵查卷第40頁）。
　⒋於原審審理中證稱：「（你有無看過阿公幫A女擦過藥？）以
    前有」、「（印象中看過幾次？）比較沒有印象，但是有看
    過，只是次數部分真的沒有太多的印象」、「（你於105年5
    月13日偵訊時有說過『你國小二年級有看過阿公跟二姊互摸』
    ，當時你為何會說他們兩個有互摸？）因為可能當時看到的
    樣子跟現在的見解完全不一樣」、「（你方才說你有看過阿
    公幫二姊擦藥，你是否記得阿公是幫二姊擦哪個身體部位？
    ）沒有印象」、「（你看到的那一次二姊的身上衣服、褲子
    都還是穿在身上狀況，還是有被脫掉的狀況？）已經沒有印
    象了，真的」、「（104年度偵23324號卷第62頁倒數第2個
    問答至63頁中間處你有說到『你在國小二年級的時候，有看
    到被告跟被害人在互摸，被告一直摸被害人，被害人有沒有
    摸被告我沒有印象了』，第63頁你說『因為事情過得比較久，
    我記得當時被害人躺在床上，我看到被告一直摸被害人，對
    於被害人有沒有摸被告我沒有印象』，依照你這次作證的內
    容，你一開始說你看到被告跟被害人在互摸，只是口誤，是
    否如此？因為你後面的陳述主要都是說是被告摸被害人，被
    害人有沒有摸被告你沒有印象？）對…但是我當下看到的，
    現在的腦中是完全沒有印象」、「（你在本案，不管是在警
    局或是地檢署都有依照你看到當時的狀況如實的去說明嗎？
    ）有，但是現在真的沒有印象了」、「（你當時為何會看到
    阿公對被害人做這件事？）可能他們那時候有在擦藥還是幹
    嘛，但是我現在具體我真的沒有印象」、「（你在地檢署作
    證的時候，你有明確的說到『被告沒有拿藥水』，為何你現在
    反而會講到他們那時候可能是在擦藥？）我當時見解跟現在
    一些明白的可能不太一樣」、「（你後來於106年8月1日在
    地檢署事務官那邊，又稱你沒有看到被告跟二姊互摸的事情
    ，你到底有沒有看到二姊跟阿公互摸的事？）有，但是當下
    我看到的跟見解有可能不太一樣，就是畫面可能會有偏差這
    樣，但是腦中的意識是，可能當下沒有特別清楚這樣子」、
    「（你當時會說你看到被告跟被害人互摸，是因為他們2個
    彼此之間的身體有接觸，你才會說他們是在互摸嗎？）對」
    、「（就你當時看到被害人身體接觸到被告的狀況，她是這
    樣子很主動的去摸被告的身體，還是例如像是要推被告的身
    體離開？）應該算比較主動的方式，當下印象是這樣，但是
    我後來就完全沒印象了」、「（若你覺得被害人是主動的去
    接觸被告的身體，為何在警局跟在地檢署檢察官在問你的時
    候，你都只有一再的強調你看到的是被告在摸被害人，被害
    人有沒有摸被告你沒有印象？）對，我沒有印象，當時的記
    憶真的沒有太多」等語（見原審卷二第249頁至第255頁）。
　⒌依證人F男前揭證述之內容，其對於被告撫摸告訴人A女之胸
    部時，告訴人A女當時是否有穿衣服、是否曾見聞被告替告
    訴人A女擦藥、告訴人有無摸被告等節前後證述不一，且於
    原審審理中經檢察官質以為何證稱被告摸告訴人A女可能是
    在幫告訴人A女擦藥，與偵查中所述不相同時，證人F男改稱
    其當時所理解之事實與現在之認知有所不同，顯然對於其所
    見聞有所保留，其所為證詞實足令人存疑，要難為不利被告
    之認定。
  ㈢證人即告訴人A女國中輔導老師H女雖於警詢、偵訊及原審審
    理中均證稱告訴人A女有向其稱遭被告強制性交及猥褻等語
    （見104年度偵字第23324號偵查卷第24至25頁、107年度偵
    續一字第3號偵查卷第19至21頁、原審卷二第228至235頁）
    ，然證人H女前揭之證述，均係自告訴人A女之轉述，對於被
    告是否有對告訴人A女強制猥褻之行為，並非親自參與見聞
    之人，是證人H女證述告訴人A女稱遭被告強制猥褻之內容不
    能認為係告訴人A女前揭指訴之補強證據。
　㈣再者，告訴人A女與E女之Messenger對話紀錄，至多僅得認定
    證人E女曾勸說告訴人A女不要再追究本案，此有其等間之對
    話紀錄附卷可參（見107年度偵續一字第3號偵查卷不公開卷
    第28、32、34頁），然此與被告是否為本案犯行自屬二事，
    自無法以其2人間之對話紀錄，認定被告確曾對告訴人A女為
    強制猥褻之行為。
伍、綜上所述，卷內除了告訴人A女之單一且有瑕疵之指述外，
    並未有其他事證足資作為被害人證述之補強證據，自難認被
    告有何公訴意旨此部分所指之加重強制猥褻之犯行。
陸、維持原判決之理由：
    原審就上開部分同此認定，以檢察官所提事證不足以證明被
    告犯罪，諭知被告無罪，經核並無違誤。檢察官就此部分提
    起上訴，僅就原審依審判職權為證據取捨及心證形成之事項
    再事爭執，並未提出其他積極證據可供調查審認。從而，檢
    察官此部分上訴，為無理由，應予駁回。　　
據上論斷，應依刑事訴訟法第368條、第369條第1項前段、第364
 條、第299條第1項前段，兒童及少年福利與權益保障法第112條
第1項前段，刑法第11條、第221條第1項，判決如主文。
本案經檢察官張羽忻提起公訴，檢察官林曉霜提起上訴，檢察官
曾文鐘到庭執行職務。
中　　華　　民　　國　　111 　年　　10　　月　　12　　日
                  刑事第十一庭  審判長法　官  張江澤
                                      法　官  梁志偉
                                      法　官  章曉文
以上正本證明與原本無異。
無罪部分被告不得上訴。
無罪部分檢察官如不服本判決，應於收受送達後20日內向本院提
出上訴書狀，惟須受刑事妥速審判法第9條限制。其未敘述上訴
之理由者，並得於提起上訴後20日內向本院補提理由書(均須按
他造當事人之人數附繕本)「切勿逕送上級法院」。
其餘部分如不服本判決，應於收受送達後20日內向本院提出上訴
書狀，其未敘述上訴之理由者並得於提起上訴後20日內向本院補
提理由書（均須按他造當事人之人數附繕本）「切勿逕送上級法
院」。
刑事妥速審判法第9條：
除前條情形外，第二審法院維持第一審所為無罪判決，提起上訴
之理由，以下列事項為限：
一、判決所適用之法令牴觸憲法。
二、判決違背司法院解釋。
三、判決違背判例。
刑事訴訟法第 377 條至第 379 條、第 393 條第 1 款之規定，
於前項案件之審理，不適用之。
                                      書記官  賴又瑄
中　　華　　民　　國　　111 　年　　10　　月　　12　　日
附錄本案論罪科刑法條
中華民國刑法第221條
對於男女以強暴、脅迫、恐嚇、催眠術或其他違反其意願之方法
而為性交者，處3年以上10年以下有期徒刑。
前項之未遂犯罰之。

兒童及少年福利與權益保障法第112條
成年人教唆、幫助或利用兒童及少年犯罪或與之共同實施犯罪或
故意對其犯罪者，加重其刑至二分之一。但各該罪就被害人係兒
童及少年已定有特別處罰規定者，從其規定。
對於兒童及少年犯罪者，主管機關得獨立告訴。